# 电影企业会计核算办法是否作废，有没有文件规定

提问人：denghaifu 时间：2015-02-05 20:38:46
电影企业会计核算办法是否作废，有没有文件规定

回答人：chenyiwei
该文件本身并不是已被宣布废止或失效的文件。但其制定依据是《企业会计制度》，属于《企业会计制度》体系下的文件。根据“关于印发《企业会计准则—应用指南》的通知”（财会[2006]18号）规定：“执行《企业会计准则——应用指南》的企业，不再执行现行准则、《企业会计制度》、《金融企业会计制度》、各项专业核算办法和问题解答。”但对于目前仍在执行《企业会计制度》的电影企业而言，该核算办法仍是必须执行的配套核算规范文件。 但是，鉴于新企业会计准则是原则导向的，其中缺少对特定行业、特定业务会计核算的直接指引，故已执行新企业会计准则的特殊行业企业，对于行业特有业务的会计处理可以在一定程度上参照原先的分行业会计制度和《企业会计制度》下专业核算办法中的相关规定，但参照的前提是：应确保所参照的具体规定与新企业会计准则中的各项原则和规定不能存在矛盾。形成处理意见时可适当考虑以往的处理方法、行业内对该类业务的处理惯例等，但应当注意对照新准则的理念、原则和规定重新审视以往的规定和惯例。